【裁判字號】    98,訴,1106
【裁判日期】    980630
【裁判案由】    侵權行為損害賠償
【裁判全文】
臺灣板橋地方法院民事判決              98年度訴字第1106號
原      告  甲○
被      告  乙○○
訴訟代理人  周俊智律師
上列當事人間請求侵權行為損害賠償事件，經本院於民國98年6
月11日言詞辯論終結，判決如下：
    主  文
被告應給付原告新台幣壹拾萬元及自民國97年5 月10日起至清償
日止按年息百分之五計算之利息。
原告其餘之訴駁回。
訴訟費用由被告負擔十分之一，餘由原告負擔。
本判決第一項得假執行。如被告以新台幣壹拾萬元預供擔保，免
為假執行。
原告其餘假執行之聲請駁回。
    事實及理由
一、原告主張：兩造係夫妻，雙方感情不睦，被告為使原告搬離
    被告所有坐落臺北縣新莊市○○路431 巷31號2 樓之房屋，
    竟於民國95年4 月21日、95年5 月5 日，僱用不知情之工人
    數名，在半小時至一小時之間，將二樓之客廳及三間房間之
    木板隔間牆與房門拆除，使二樓空間毫無遮蔽，因一樓為被
    告作為工廠使用，時有工人出入，從樓下往上看，二樓空間
    一覽無遺，原告日夜都提心吊膽，不敢闔眼，神經緊繃，血
    壓飆升，擔心工人走到樓上，對原告及子女不利，嚴重妨害
    原告居住自由及隱私權。為此請求被告賠償非財產上損害新
    台幣（下同）300 萬元。並聲明：被告應給付300 萬元及自
    起訴狀繕本送達翌日起至清償日止按年息百分之五計算之利
    息。願提供現金或等值之臺灣銀行可轉讓定期存單為擔保，
    請准宣告假執行。
二、被告則以：原告所稱居住權利，係指其對前揭房屋之使用權
    ，此屬於財產權，並非人格權，不能依照民法第195 條之規
    定請求慰撫金。況被告僅將房間之隔間牆拆除，不至於影響
    原告居住之權利，原告仍繼續居住至95年5 月31日始搬出前
    揭房屋二樓。退步言之，縱認原告居住權利受侵害，侵害期
    間亦僅自95年5 月5 日起至95年5 月31日止，原告請求賠償
    300 萬元之慰撫金，顯然過高。又原告於起訴後，始追加隱
    私權被侵害，被告不同意原告為訴之追加等語置辯。並聲明
    ：原告之訴及其假執行之聲請均駁回。如受不利之判決，願
    供擔保請准宣告免為假執行。
三、按不變更訴訟標的，而補充或更正事實上或法律上之陳述者
    ，非為訴之變更或追加，民事訴訟法第256 條定有明文。本
    件原告主張被告於前揭時地雇工拆除被告所有供原告居住使
    用之二樓客廳及三間房間之木板隔間牆與房門等情，為被告
    所自認，堪信為真實。原告主張之事實同一，均為同一侵權
    行為所生之損害賠償請求權，是其起訴後補充隱私權受到侵
    害，係就侵害之權利客體補充法律上之陳述，非為訴之追加
    ，合先敘明。次查，居住品質首重安全與隱密，被告將原告
    居住之二樓房間隔間牆及房門拆除，而一樓另有工人出入，
    則原告之安全無法獲得保障，生活起居被迫揭露，原告稱其
    居住自由與隱私權受到侵害，應為可採。爰審酌兩造間為夫
    妻關係，感情不睦，被告所拆除為木板隔間牆，拆除時間為
    半小時至一小時之間，原告為淡江文理學院肄業，曾任會計
    、秘書，月薪二萬餘元，現無工作，被告高職畢業，任公司
    負責人，為兩造所自陳，原告財產總值0000000 元，被告財
    產總值0000000 元，有稅務電子閘門財產所得調件明細表可
    稽，及原告所受痛苦程度等一切情狀，認原告請求慰撫金
    300 萬元過高，應以10萬元為適當。
四、綜上，原告請求被告給付10萬元及自起訴狀繕本送達翌日即
    97年5 月10日起至清償日止按年息百分之五計算之利息，為
    有理由，應予准許。逾此範圍之請求，為無理由，應予駁回
    。兩造陳明願供擔保，聲請宣告假執行或免為假執行，經核
    原告勝訴部分，未逾50萬元，爰依民事訴訟法第389 條第1
    項第5 款之規定，依職權宣告假執行，並酌定相當之擔保金
    額宣告免為假執行；原告其餘假執行之聲請，因訴之駁回而
    失所依據，不予准許。
五、結論：原告之訴為一部有理由，一部無理由，依民事訴訟法
    第79條、第389 條第1 項第5款、第392條，判決如主文。
中    華    民    國    98    年    6     月    30    日
                  民事第三庭    法  官  陳映如
以上正本係照原本作成
如對本判決上訴，須於判決送達後20日內向本院提出上訴狀
中    華    民    國    98    年    6     月    30    日
                            書記官  李錦輝


司法院資訊處製作；財團法人民間司法改革基金會備份。
